臺灣士林地方法院刑事裁定　　　　　　　　　　　　　　九十年度自字第一二六號
　　自　訴　人　好好小客車租賃有限公司　設台北市○○路○段一二四號一樓
　　代　表　人　卓金塗
　　自訴代理人　鄒蘭香
　　被　　　告　甲○○
　　　　　　　　丙○○
右列被告因詐欺等案件，經自訴人提起自訴，本院裁定如左：
    主  文
自訴駁回。
    理  由
一、按法院或受命法官於自訴案件第一次審判期日前訊問及調查結果，如認為案件有
    刑事訴訟法第二百五十二條至第二百五十四條之情形者，得以裁定駁回其自訴，
    同法第三百二十六條第三項定有明文。
二、自訴意旨如附件自訴狀影本所載。
三、自訴人認被告甲○○、丙○○共同涉有詐欺、侵占、偽造文書等罪嫌，無非以被
    告二人與同案被告乙○○（通緝中）共同持變造之黃正輝國民身分證前往租車，
    並於租得小客車後即避不見面，且拒不還車等為據。訊據被告二人均堅決否認涉
    有上開罪嫌，被告甲○○辯稱：伊並未和乙○○及丙○○一起去租車，是事後乙○○才說有拿伊的機車去抵押借車，伊都不知情，乙○○並沒有伊機車的行照，
    但老闆娘還是照收，老闆娘還告訴乙○○要將車籍資料寫在保證人那裡，伊因為
    之前曾和乙○○一起去自訴人那邊租過車，有留身分證影本在那裡，伊並不知道
    乙○○拿黃正輝的證件去租車等語；被告丙○○辯稱：伊平常都叫乙○○為「阿
    正」，不知他的真實姓名，當天「阿正」請伊當保證人去向自訴人公司租車，伊
    看「阿正」拿「黃正輝」的證件租車，以為他就叫「黃正輝」，伊並不知「阿正
    」用的是變造的國民身分證，且租車後都是「阿正」在用，伊並未使用，直到有
    天「阿正」將該小客車開至伊住處，伊才知道他還沒有還車，當天「阿正」被警
    察查獲後伊也才知道他叫乙○○等語。經查：
（一）被告乙○○於九十年四月二十日，以「黃正輝」名義前往自訴人公司租得車號
      為五Ａ─０八四五號小客車，並由被告丙○○為保證人之事實，業據自訴代理
      人指訴明確，並有汽車租賃約定書、「黃正輝」、丙○○之國民身分證影本各
      一份在卷可稽，而卷附「黃正輝」之國民係黃正輝於八十七年間在台北市○○○路附近連同皮包遺失的，且該國民身分證已經變造換貼他人照片等情，業據
      證人黃正輝（現已改名為黃隆昇）於本院調查中證述明確（見本院九十一年八
      月二十七日訊問筆錄），是被告乙○○確實以換貼其照片經變造之「黃正輝」
      國民身分證向自訴人公司承租上開五Ａ─０八四五號小客車，核先敘明。
（二）被告甲○○辯稱未和被告乙○○、丙○○一同去租車乙節，核與被告丙○○所
      供情節相符（見本院九十一年七月十五日、九月三十日訊問筆錄），被告丙○○並供稱：租車當天乙○○有提供一輛機車給租車行當擔保，這輛機車是渠二
      人一起騎過去的，由乙○○載伊，伊不知道這輛機車是誰的，要走時車行有說
      這輛機車要放在那邊等語（見同上筆錄），又稱：當時只有伊和乙○○去租車
      ，甲○○沒有去，所以當時也只有影印伊和乙○○的國民身分證，伊聽車行老
      闆娘說，乙○○、甲○○以前曾在那裡租過車，所以能提出甲○○的身分證影
      本等語（見本院九十一年九月三十日訊問筆錄）。而自訴人代理人雖指稱：當
      時有三人前來租車，是二男一女，丙○○、甲○○是拿身分證正本給伊登記云
      云，並提出甲○○國民身分證影本一份為證，然依卷附「汽車租賃約定書」，
      可見連帶保證人處除「丙○○」外，另一人為「吳『惠』男」，而本件被告為
      「吳『蕙』男」，『蕙』字顯有不符之處，衡情，一般人除非故意寫錯使人不
      易追認，否則當無連自己姓名都寫錯之理，而本件自訴人既然有「甲○○」之
      國民身分證影本，書寫人即無故意誤寫以規避自訴人追償之必要，是應認該「
      汽車租賃約定書」上「吳惠男」之簽名，非被告甲○○本人所親簽，此徵以卷
      附「汽車租賃約定書」上「吳惠男」之簽名，與被告甲○○於本院庭訊後之簽
      名，二者不論運筆或字體之勾勒，均明顯不同，而「吳惠男」之簽名，與「汽
      車租賃約定書」上承租人「黃正輝」之簽名，二者間之運筆或字體之勾勒反而
      較為相近自明，應認該租約上之簽名確非被告甲○○所親為，是被告甲○○辯
      稱：並未共同前往租車，亦未簽訂租約等情，尚非子虛，而自訴人之指訴則有
      不實之處。
（三）被告甲○○另供稱：被告丙○○都叫乙○○為「阿正」，不知丙○○是否知道
      乙○○的真實姓名等語，核與被告丙○○辯稱：平日都叫乙○○「阿正」乙節
      相符，而被告乙○○與「黃正輝」名字均有一「正」字，被告丙○○平日均以
      「阿正」相稱，是並無證據足以證明被告丙○○見被告乙○○拿出變造之「黃
      正輝」之國民身分證租車時，係明知不實且與之共犯，況被告甲○○供稱：這
      輛小客車租來後都是乙○○在使用，一直被乙○○的友人朴成吉偷走為止，後
      來朴成吉撞車，朴成吉才告訴乙○○車子放在丙○○家樓下，要乙○○去牽車
      ，等乙○○去牽車時就被警察抓了等語（見本院九十一年七月十五日訊問筆錄
      ），核與自訴代理人於本院調查中自承：「（當時租車，原本要租多久？）一
      天，車租已經付了，一天是兩千元，是四月三日十二點就要還車。後來被告乙○○在四月六日或七日有通知我，車子有碰撞，車子要到四月十八日才還車，
      他說他要修車，當時我有同意。」（見本院九十年七月二十三日訊問筆錄）等
      情大致相符，是並無積極證據證明被告丙○○不僅明知被告乙○○係持變造證
      件租車，且欲租車不還而予詐欺或侵占，況被告丙○○已與自訴人達成民事和
      解，賠償自訴人所受之損失，有和解書一份在卷可稽，而自訴人取得賠償後，
      屢經本院合法傳喚，均不願再到庭舉證追訴被告，是並無證據證明被告二人涉
      有自訴人所指之上開罪嫌，被告二人犯罪嫌疑不足，依照首開說明，本件自訴
      應予駁回。
四、被告乙○○部分另結。
據上論結，應依刑事訴訟法第三百二十六條第三項、第二百五十二條第十款，裁定如
主文。
中      華      民      國      九十一      年    十    月    二十一    日
                                臺灣士林地方法院刑事第三庭
                                    法  官  楊    伶
右正本證明與原本無異。
如不服本裁定應於送達後五日內向本院提出抗告狀。
                                    書記官  趙  彩  彤
中      華      民      國      九十一      年    十    月     二十八   日
